【裁判字號】    97,上訴,5728
【裁判日期】    971222
【裁判案由】    違反槍砲彈藥刀械管制條例
【裁判全文】
臺灣高等法院刑事判決                97年度上訴字第5728號
上  訴  人
即  被  告  甲○○
                    （現另案於臺灣桃園監獄執行中）
上列上訴人因違反槍砲彈藥刀械管制條例案件，不服臺灣桃園地
方法院97年度訴字第763號，中華民國97年10月3日第一審判決（
起訴案號：臺灣桃園地方法院檢察署97年度偵字第5660號），提
起上訴，本院判決如下：
    主  文
上訴駁回。
    理  由
一、按刑事訴訟法第350條、第361條規定，不服地方法院之第一
    審判決而上訴者，須提出上訴書狀，並應敘述具體理由，為
    上訴必備之程式。倘已提出上訴理由，但所提非屬具體理由
    者，則由第二審法院以上訴不合法律上之程式，判決駁回。
    而所謂具體理由，必係依據卷內既有訴訟資料或提出新事實
    或新證據，指摘或表明第一審判決有何採證認事、用法或量
    刑等足以影響判決本旨之不當或違法，而構成應予撤銷之具
    體事由，始克當之（例如：依憑證據法則具體指出所採證據
    何以不具證據能力，或依憑卷證資料，明確指出所為證據證
    明力之判斷如何違背經驗、論理法則）；倘僅泛言原判決認
    定事實錯誤、違背法令、量刑失之過重或輕縱，而未依上揭
    意旨指出具體事由，皆難謂係具體理由，俾與第二審上訴制
    度旨在請求第二審法院撤銷、變更第一審不當或違法之判決
    ，以實現個案救濟之立法目的相契合，並節制濫行上訴。
二、查本件上訴人即被告甲○○不服原判決提起上訴，揆其上訴
    意旨僅泛稱：其於警詢、偵查及原審中均坦承犯行不諱，犯
    後態度深悛後悔，坦然接受法律制裁，惟其犯罪動機、目的
    、情節均危害甚微，況且是替他人代為保管，乃非出於自願
    之行為，原審未審酌及此，量刑尚嫌過重，又扣案之槍枝經
    鑑定結果，認無抓子，且無彈匣、子彈等配件與附件等語
    ，顯然對社會及人身安全危害均屬輕微，請從輕量刑云云。
    惟按刑罰之量定，為法院得依職權自由裁量之事項，苟於法
    定刑度之內，予以量定，且客觀上並無明顯濫權之情形者，
    自不容當事人任憑主觀意見，指摘其違法、失當。原判決就
    如何量定其宣告刑之理由，已經敘明審酌被告未經許可，寄
    藏改造手槍之犯罪動機、目的、情節，雖未持以犯案，然對
    於社會治安及人身安全所造成潛在之危害，及念其持有時間
    不長，復於犯後坦承犯行，態度良好等一切情狀，並於法定
    刑度之內，予以量定，客觀上並無明顯濫權之情形。被告置
    原判決上開論述於不顧，猶執原判決量刑時業已審酌之其受
    託寄藏改造手槍之犯罪動機，與其行為所造成社會及人身安
    全之潛在危害，且犯後已坦承等犯罪情節、態度，指摘原判
    決量刑過重，並未依卷證或提出新事實、新證據，具體指摘
    原判決有何逾越法定刑度，或濫用自由裁量權限之違法或不
    當。是被告上訴，未以書狀敘述具體理由，應認其上訴為不
    合法律上之程式，爰不經言詞辯論，予以駁回。
三、據上論斷，應依刑事訴訟法第367條前段、第372條，判決如
    主文。
中    華    民    國    97    年    12    月    22    日
                  刑事第二十一庭審判長法  官  蔡彩貞
                                      法  官  曾家貽
                                      法  官  楊力進
以上正本證明與原本無異。
如不服本判決，應於收受送達後10日內向本院提出上訴書狀，其
未敘述上訴之理由者並得於提起上訴後10日內向本院補提理由書
（均須按他造當事人之人數附繕本）「切勿逕送上級法院」。
                                      書記官  楊麗娟
中    華    民    國    97    年    12    月    22    日


司法院資訊處製作；財團法人民間司法改革基金會備份。
